【裁判字號】    98,裁,3095
【裁判日期】    981210
【裁判案由】    敬老福利生活津貼
【裁判全文】
最  高  行  政  法  院  裁  定
                                      98年度裁字第3095號
聲  請  人  甲○○
上列聲請人因與相對人內政部間敬老福利生活津貼事件，對於中
華民國98年4月9日本院98年度裁字第903號裁定，聲請再審，本
院裁定如下：
    主  文
再審之聲請駁回。
再審訴訟費用由聲請人負擔。
    理  由
一、按對於確定裁定聲請再審，應依行政訴訟法第283條準用同
    法第277條第1項第4款之規定表明再審理由，此為必須具備
    之程式。所謂表明再審理由，必須指明確定裁定有如何合於
    行政訴訟法第273條所定再審事由之具體情事，始為相當。
    倘僅泛言有再審事由而無具體情事者，仍難謂已合法表明再
    審理由，所為再審之聲請，即屬不合法。
二、本件聲請人因敬老福利生活津貼事件，不服臺北高等行政法
    院93年度簡字第781號裁定提起抗告，經本院94年度裁字第
    2257號裁定以其抗告無理由予以駁回確定。聲請人對臺北高
    等行政法院93年度簡字第781號裁定聲請再審，經該院94年
    度簡再字第25號裁定駁回，聲請人不服提起抗告，經本院95
    年度裁字第2600號裁定（下稱原裁定）抗告駁回後，聲請人
    先後4次聲請再審，經本院分別以96年度裁字第1132號、96
    年度裁字第2139號、97年度裁字第2139號及98年度裁字第90
    3號裁定駁回在案。茲聲請人復對本院98年度裁字第903號裁
    定（下稱原確定裁定），以有行政訴訟法第273條第1項第1
    款及第14款之事由聲請再審，經核其聲請再審狀所陳各節，
    無非係說明其對於前訴訟程序原裁定不服之理由，並重述其
    在前訴訟程序之主張，而對於上開本院原確定裁定以其未具
    體表明再審理由，再審聲請不合法予以駁回，究有如何合於
    行政訴訟法第273條第1項第1款及第14款規定之再審事由，
    並未具體指及，顯未合法表明再審理由，揆諸首揭規定及說
    明，其再審之聲請，於法不合，應予駁回。又當事人就同一
    事件對法院所為歷次裁判聲請再審，必須其對最近一次之裁
    判具有再審有理由者，始得進而審究其前此歷次裁判有無再
    審理由，本件聲請人對本院最近一次原確定裁定所為再審聲
    請既不合法，自無庸審究其之前歷次裁判有無再審理由及原
    處分是否違背法令，併此指明。
三、據上論結，本件聲請為不合法。依行政訴訟法第283條、第
    278條第1項、第104條、民事訴訟法第95條、第78條，裁定
    如主文。
中    華    民    國    98    年    12    月    10    日
                    最高行政法院第五庭
                        審判長法官  黃  璽  君
                              法官  鄭  小  康
                              法官  鄭  忠  仁
                              法官  吳  東  都
                              法官  陳  金  圍
以  上  正  本  證  明  與  原  本  無  異
中    華    民    國    98    年    12    月    10    日
                              書記官  彭  秀  玲


司法院資訊處製作；財團法人民間司法改革基金會備份。
